【裁判字號】    92,易,1271
【裁判日期】    921027
【裁判案由】    毒品危害防制條例
【裁判全文】
臺灣桃園地方法院刑事判決                        九十二年度易字第一二七一號
    公  訴  人  臺灣桃園地方法院檢察署檢察官
    被      告  甲○○
右列被告因違反毒品危害防制條例案件，經檢察官提起公訴（九十二年度毒偵緝字第
二九一號）及移
    主  文
甲○○連續施用第二級毒品，累犯，處有期徒刑捌月。
扣案之內有安非他命殘渣塑膠袋壹只，沒收銷燬之；扣案之吸食器壹組，沒收。
    事  實
一、甲○○前因施用毒品案件，經送觀察、勒戒後，認無繼續施用毒品之傾向，經臺
    灣桃園地方法院檢察署檢察官於民國八十七年六月三十日以八十七年度偵字第六
    六七七號、第八八二八號為不起訴處分確定在案。復因施用第二級毒品安非他命
    案件，經送觀察、勒戒後，認有繼續施用毒品之傾向，經本院以八十八年度毒聲
    字第一二四二號裁定令入戒治處所施以強制戒治，並於八十八年三月二十三日以
    八十八年度易字第六三二號判決判處有期徒刑十月，嗣經臺灣高等法院於八十八
    年六月八日以八十八年度上易字第二一０二號判決駁回上訴確定在案，九十年六
    月二十二日執行完畢翌日出監。詎甲○○猶不知悔改，復基於施用第二級毒品安
    非他命之概括犯意，自九十年七月一日、二日某時起至九十二年七月十五日止，
    在其位於桃園縣桃園市○○路二九八巷五號住處內，以將安非他命放置在吸食器
    內，再以火燒烤產生煙霧後吸食之方式，連續多次施用第二級毒品安非他命。嗣
    於九十年七月三日二十時五十分，在桃園縣桃園市○○路、南平路口為警攔檢查
    獲，並扣得安非他命一包（含袋重０．五公克）；復經警於同年七月二十八日零
    時二十分，在桃園縣八德市松柏林十五之一號前，攔查盤檢而查獲甲○○；甲○
    ○因經本院及臺灣桃園地方法院檢察署發佈通緝，經警於九十二年七月十六日零
    時三十分在桃園縣桃園市○○路二九八巷五號緝獲，並扣得海洛因一包（淨重０
    ．一公克）及其所有之內有安非他命殘渣塑膠袋一只、供其施用安非他命之吸食
    器一組。甲○○經本院以九十年度毒聲字第三九七九號裁定令入戒治處所施以強
    制戒治一年，現仍施以強制戒治中。
二、案經桃園縣警察局桃園分局、大園分局及臺北縣政府警察局海山分局移送臺灣桃
    園地方法院檢察署檢察官偵查起訴及移送併案審理。
    理  由
一、本件被告甲○○所犯並非死刑、無期徒刑、最輕本刑為三年以上有期徒刑之罪或
    高等法院管轄第一審案件，而於準備程序進行中，被告先就被訴事實為有罪之陳
    述，經告知簡式審判程序之旨，並聽取公訴人、被告之意見後，由本院合議庭以
    裁定進行簡式審判程序，合先敘明。
二、右開施用第二級毒品安非他命之事實，業據被告於警訊及本院訊問時均坦承不諱
    ，而被告於前揭時地三度被警查獲後採集之尿液檢體，經送檢驗結果，均呈安非
    他命陽性反應，有被採尿人姓名編號對照表三紙、桃園縣衛生局不法藥物尿液檢
    定書二紙及臺灣檢驗科技股份有限公司濫用藥物尿液檢驗報告一紙附卷可稽，並
    有含安非他命殘渣之塑膠袋一只、吸食器一組扣案足資佐證，足證被告前揭自白
    確與事實相符。次查，被告前因施用毒品案件，經送觀察、勒戒後，認無繼續施
    用毒品之傾向，經臺灣桃園地方法院檢察署檢察官於民國八十七年六月三十日以
    八十七年度偵字第六六七七號、第八八二八號為不起訴處分確定在案，復因施用
    第二級毒品安非他命案件，經送觀察、勒戒後，認有繼續施用毒品之傾向，經本
    院以八十八年度毒聲字第一二四二號裁定令入戒治處所施以強制戒治，並於八十
    八年三月二十三日以八十八年度易字第六三二號判決判處有期徒刑十月，嗣經臺
    灣高等法院於八十八年六月八日以八十八年度上易字第二一０二號判決駁回上訴
    確定在案等情，有不起訴處分書、判決書、臺灣高等法院被告全國前案紀錄表在
    卷可按，堪認被告前經不起訴處分確定後，復三犯本件毒品危害防制條例第十條
    第二項之罪。本件事證明確，被告犯行堪以認定，應予依法論科。
三、核被告所為，係犯毒品危害防制條例第十條第二項施用第二級毒品罪。被告持有
    安非他命之低度行為，為施用之高度行為所吸收，不另論罪。被告多次施用第二
    級毒品安非他命犯行，時間緊接、所犯構成要件為相同罪名，顯係基於概括犯意
    反覆而為，應依連續犯之規定以一罪論，並依法加重其刑。另公訴人雖僅就被告
    於九十年七月三日二十二時二十分、同年七月二十八日二時向前回溯九十六小時
    內之某時施用安非他命之犯行起訴，惟被告其餘施用安非他命犯行，雖未據公訴
    人起訴，但因與已起訴部分，有連續犯之裁判上一罪關係，為起訴效力所及，部
    分犯行並經檢察官移送併辦，依審判不可分之原則，本院自得併予審理。又被告
    因施用第二級毒品安非他命案件，經本院於八十八年三月二十三日以八十八年度
    易字第六三二號判決判處有期徒刑十月，嗣經臺灣高等法院於八十八年六月八日
    以八十八年度上易字第二一０二號判決駁回上訴確定在案，九十年六月二十二日
    執行完畢翌日出監，有臺灣高等法院被告全國前案紀錄表在卷可憑，其前受有期
    徒刑執行完畢，五年內再犯本件有期徒刑以上之罪，為累犯，應依刑法第四十七
    條規定加重其刑，並依刑法第七十條規定遞予加重其刑。爰審酌被告經觀察、勒
    戒及強制戒治後仍再施用毒品，顯見戒毒意志不堅，及其犯罪戕害自身，尚無危
    害他人，且犯罪後坦承犯行，態度尚稱良好等一切情狀，量處如主文所示之刑，
    以資懲儆。扣案之塑膠袋一只，內裝之安非他命已大部分經被告取出施用，僅餘
    微量安非他命殘渣而無法析離，此經被告陳明在卷，既屬本案查獲之毒品，自應
    依毒品危害防制條例第十八條第一項前段規定沒收銷燬，扣案之吸食器一組，依
    其物質屬性雖尚有其他用途，而非專供施用毒品之器具，然為被告所有供其施用
    安非他命之器具，亦據其供承在卷，爰依刑法第三十八條第一項第二款宣告沒收
    。另扣案之安非他命（含袋重０．五公克）及海洛因（淨重０．一公克）各一包
    ，被告堅決否認為其所有，辯稱：安非他命是放在香菸盒內，是一名叫「漢景」
    的友人交給伊，但伊不知道香菸盒內有該包安非他命，也沒有拿來施用過，另海
    洛因則是賣伊安非他命的那個人留在伊家裡，但伊也不知道家裡有那包海洛因等
    語，且又查無其他積極證據足認被告前開所辯不實，則此扣案之海洛因、安非他
    命尚與被告本件所犯施用第二級毒品犯行無涉，均無從併予宣告沒收銷燬，應由
    檢察官另行處理，附此敘明。
據上論斷，應依刑事訴訟法第二百九十九條第一項前段，毒品危害防制條例第十條第
第二項、第十八條第一項前段，刑法第十一條前段、第五十六條、第四十七條、第三
十八條第一項第二款，判決如主文。
本案經檢察官羅秀蓮到庭執行職務。
中        華      民        國     九十二     年    十    月   二十七   日
                            臺灣桃園地方法院刑事第十庭
                                法  官   蔡和憲
右正本證明與原本無異
如不服本判決，應於判決送達後十日內向本院提出上訴狀( 應附繕本 )，上訴於臺灣
高等法院。
                                書記官   常毓生
中        華      民        國    九十二      年    十    月   二十七   日
毒品危害防制條例第十條第二項：
施用第二級毒品者，處三年以下有期徒刑。
毒品危害防制條例第十八條第一項前段：
查獲之毒品及專供製造或施用毒品之器具，不問屬於犯人與否，均沒收銷燬之。


司法院資訊處製作；財團法人民間司法改革基金會備份。
